【裁判字號】    99,上易,588
【裁判日期】    991004
【裁判案由】    贓物
【裁判全文】
臺灣高等法院臺南分院刑事判決         99年度上易字第588號
上  訴  人
即  被  告  丙○○
選任辯護人  郭俊廷律師
上列上訴人因贓物案件，不服臺灣臺南地方法院99年度易字第91
0號中華民國99年7月9日第一審判決（起訴案號：臺灣臺南地方
法院檢察署98年度偵字第15191號），提起上訴，本院判決如下
：
    主  文
上訴駁回。
    理  由
一、按刑事訴訟法第350條、第361條、第362條、第367條規定，
    不服地方法院之第一審判決而上訴者，須提出上訴書狀，並
    應敘述具體理由，此為上訴必備之程式；如所提之書狀未敘
    述上訴理由，或僅曾以言詞陳述上訴理由者，均應於上訴期
    間屆滿後20日內補提理由書於第一審法院。第一審法院經形
    式審查，認逾期未補提上訴理由者，應定期間先命補正；逾
    期未補正者，為上訴不合法律上之程式，應以裁定駁回。倘
    已提出上訴理由，但所提非屬具體理由者，則由第二審法院
    以上訴不合法律上之程式，判決駁回。而所謂具體理由，必
    係依據卷內既有訴訟資料或提出新事證，指摘或表明第一審
    判決有何採證認事、用法或量刑等足以影響判決本旨之不當
    或違法，而構成應予撤銷之具體事由，始克當之（例如：依
    憑證據法則具體指出所採證據何以不具證據能力，或依憑卷
    證資料，明確指出所為證據證明力之判斷如何違背經驗、論
    理法則）；倘僅泛言原判決認定事實錯誤、違背法令、採証
    違法、判決不公、量刑失之過重或輕縱，而未依上揭意旨指
    出具體事由，或形式上雖已指出具體事由，然該事由縱使屬
    實，亦不足以認為原判決有何不當或違法者（例如：對不具
    有調查必要性之證據，法院未依聲請調查亦未說明理由，或
    援用證據不當，但除去該證據仍應為同一事實之認定），皆
    難謂係具體理由，而應認其上訴為不合法律上之程式（最高
    法院97年台上字第892號判決、97年台上字第3267號判決意
    旨及法院辦理刑事訴訟案件應行注意事項第162點參照）。
    再按刑事訴訟法第367條增定「上訴書狀未敘述理由」，由
    第二審法院審判長定期間先命補正之規定，依其文義，僅指
    未敘述「理由」，而非未敘述「具體理由」，即係針對全然
    未敘述理由之上訴書狀所為規範，自不包括已敘述之理由係
    空泛、不具體者在內，觀諸同法第361條第3項之修正理由之
    說明：「上訴理由是否具體，係屬第二審法院審查範圍，不
    在命補正之列」，益足徵之。是第二審法院僅須對於完全未
    敘述理由之上訴書狀，定期命補正；對於載有具體或空泛（
    不具體）理由之上訴書狀，則無庸裁定命補正（最高法院98
    年台上第4476號、98年台上字第3911號判決意旨可資參照）
    。
二、本件上訴人即被告上訴意旨略以：被告於偵查中及原審審理
    時坦承本案11次向同案被告郭勁志購買來路可疑之監視器及
    自行車，足見被告犯罪後坦承悔過態度良好，失主亦大部分
    能減少損失；又同案被告郭勁志於98年11月19日偵查中供述
    並沒跟被告講監視器及腳踏車都是偷的，被告有曾向其說過
    不想買云云；另本案附表1至11所示贓物監視器或腳踏車類
    皆舊品，僅數百元或不逾四千元，原判決將被告每一犯行各
    量處有期徒刑二月，應執行有期徒刑十月，有違罪刑相當原
    則，且被告家有83歲老母待養，亦有女兒尚在大學就讀，需
    學費、生活費，更有房貸每月待繳，被告犯本案所得不多，
    請從輕量刑等語，應認上訴人形式上並非完全未敘述理由，
    自無庸裁定命其補正，合先敘明。
三、惟查，原審判決以被告所涉犯者為刑法第349條第2項之故買
    贓物罪，均非死刑、無期徒刑、最輕本刑為3年以上有期徒
    刑之罪或高等法院管轄第一審案件。於原審法院行準備程序
    時，被告就被訴事實為有罪之陳述，經告知簡式審判程序之
    旨，並聽取檢察官及被告之意見後，依刑事訴訟法第273條
    之1第1項裁定由受命法官獨任進行簡式審判程序，並諭知依
    刑事訴訟法第273條之2規定，簡式審判程序之證據調查，不
    受第159條第1項、第161條之2、第161條之3、第163條之1及
    第164條至第170條規定之限制。並敘明被告對於犯罪事實，
    於偵查中及原審審理時（見偵查卷第22頁、原審卷第26頁、
    33頁）均坦承不諱，又當庭為認罪之表示，並有證人即被害
    人丁○○、庚○○、侯俊忠、甲○○、己○○、柯全福、乙
    ○○、戊○○、潘衍昭、壬○○、辛○○於警詢中之證述（
    見警卷第15頁至22頁、偵查卷第32頁至39頁）、證人曾女芳
    、乙○○於偵查中之證述（見偵查卷第22頁、67頁、75頁）
    、扣押物品清單、扣押書物品目錄表、贓物認領保管單9紙
    、扣押物品照片等件（見警卷第48頁至60頁、74頁至78頁、
    偵查卷第43頁、47頁、48頁、50頁、51頁、54頁、58頁至63
    頁）在卷可稽，綜上足認被告具任意性之自白與事實相符，
    而應予依法論科。並審酌「被告丙○○明知被告郭勁志所出
    售之腳踏車、監視器鏡頭等為來路不明之贓物，仍因貪圖便
    宜而故買他人遭竊之腳踏車、監視器鏡頭，助長竊風，導致
    被害人追回失物之困難，對社會危害非輕，惟念及被告丙○
    ○犯後坦承犯行，態度良好，暨檢察官就被告丙○○所犯十
    一次故買贓物罪均求處有期徒刑2月、應執行有期徒刑十月
    等一切情狀，各量處如附表之『宣告刑欄』所示之刑，並均
    定其應執行之刑，併諭知如易科罰金之折算標準，以資懲儆
    。」，另查：按刑罰之量定，固屬法院自由裁量之職權行使
    ，惟刑事審判之量刑，在於實現刑罰權之分配的正義，故法
    院對科刑判決之被告量刑，應符合罪刑相當原則，使罰當其
    罪，以契合人民之法律感情。此所以刑法第57條明定科刑時
    應審酌一切情狀，尤應注意該條所列各款情形，以為科刑輕
    重之標準。又刑之量定首在矯治、改善行為人反社會危險性
    ，因此科刑時除應注意審酌該條第九款犯罪所生之客觀影響
    外，對於其餘依據主觀主義及防衛社會之精神所釐訂行為人
    主觀上之犯罪動機、犯罪時所受之刺激等項，仍應特別加以
    審酌，茲原審判決既已審酌上開各情節，而為量刑之依據，
    經核並未逾越法定刑度或違背罪刑相當原則及比例原則，原
    判決所宣告如上揭之刑，應認無量刑過重之違誤，則上訴人
    顯未依據卷內既有訴訟資料或提出原審就被告所犯上開之罪
    量處上開之刑有何違法、不當之處；又原判決採證認事核與
    經驗法則及論理法則尚無違背；上訴人僅以量刑過重，而指
    摘原判決不當，尚難認上訴理由為有具體理由。且依上訴人
    上訴之理由，亦無從認原判決有何採證、認事、用法或量刑
    等足以影響判決本旨之不當或違法，而構成應予撤銷之具體
    事由，揆之上開最高法院判決意旨，上訴人之上訴顯不合法
    律上之程式，爰依刑事訴訟法第367條前段之規定，駁回其
    上訴，並不經言詞辯論為之。
四、據上論斷，應依刑事訴訟法第367條前段、第372條，判決如
    主文。
中    華    民    國    99    年    10    月    4     日
                  刑事第四庭    審判長法  官  吳志誠
                                      法  官  羅心芳
                                      法  官  吳森豐
以上正本證明與原本無異。
不得上訴。
                                      書記官  岑  玢
中    華    民    國    99    年    10    月    4     日

司法院資訊處製作；財團法人民間司法改革基金會備份。
